臺灣臺南地方法院刑事判決
111年度簡上字第116號
上  訴  人  
即  被  告  鄭清文


上列上訴人因妨害公務案件，不服本院民國111年3月31日111年
度簡字第760號第一審判決（聲請簡易判決處刑書案號：111年度
偵字第373號)，提起上訴，本院管轄之第二審合議庭判決如下：
    主  文
上訴駁回。
    事  實
一、鄭清文於民國110年12月12日20時許，在臺南市○○區○○里○○○
    00號前，因酒後與他人發生打架糾紛，民眾於是報警處理，
    員警陳信忠於同日20時43分許抵達現場，發現鄭清文酒後坐
    在住家矮牆上與鄰居發生爭吵並且辱罵其女兒鄭羽喬，旋即
    上前制止，詎鄭清文竟基於妨害公務之犯意，於員警陳信忠
    依法執行公務時，對其辱罵「幹你娘祖宗阿嫲」等語，員警
    陳信忠持續制止鄭清文之脫序行為，鄭清文反變本加厲，取
    下脖子上戴的牛角項鍊，揚言要持項鍊刺員警，以此強暴脅
    迫方式妨害在場員警執行公務。
二、案經臺南市政府警察局善化分局報請臺灣臺南地方檢察署檢
    察官偵查終結後聲請簡易判決處刑。
    理  由
一、本院所引下列供述與非供述證據，因被告即上訴人並不爭執
    其證據能力，且警方並無違反法定程序取得之情形，均得作
    為證據。
二、訊據被告鄭清文對於上揭犯行坦承不諱，此外且有員警職務
    報告、密錄器影像截圖暨影像光碟、現場照片、扣押筆錄、
    扣押物品目錄表、扣押物品收據等在卷可稽，是被告犯行堪
    以認定。　　　　
三、按行為後法律有變更者，適用行為時之法律。但行為後之法
    律有利於行為人者，適用最有利於行為人之法律，刑法第2
    條第1項定有明文。被告行為後，刑法第140條於民國110年1
    2月28日經立法院三讀修正，總統於111年1月12日以華總一
    義字第11100001931號令公布。刑法第140條第1項由「於公
    務員依法執行職務時，當場侮辱或對於其依法執行之職務公
    然侮辱者，處六月以下有期徒刑、拘役或（新臺幣，下同）
    三千元以下罰金。」修正為「於公務員依法執行職務時，當
    場侮辱或對於其依法執行之職務公然侮辱者，處一年以下有
    期徒刑、拘役或十萬元以下罰金。」（修正後原刑法第140
    條第2項刪除），經比較新舊法，修正後刑法第140條之規定
    並未對被告較有利，依刑法第2條第1項前段規定，自應適用
    修正前刑法第140條第1項之規定論處。
四、核被告所為，係犯刑法第135條第1項妨害公務執行罪、同法
    修正前第140條第1項侮辱公務員罪。被告以一行為同時觸犯
    上開2罪，為想像競合犯，應依刑法第55條規定，從一重之
    妨害公務執行罪處斷。
五、原審以被告不思妥善控制自身情緒及行為，於警員依法執行
    職務時，以前揭強暴、侮辱之方式妨礙值勤之警員，藐視公
    權力，影響社會公共秩序及公務員職務之執行，侵害警察機
    關執行職務之嚴正性，實屬不該；兼衡其犯後坦承犯行，態
    度尚可，再審酌其教育程度及家庭經濟狀況等一切情狀，量
    處被告拘役50日，併諭知如易科罰金之折算標準，其認事用
    法，並無不合，量刑亦與罪刑相當原則無違而屬適當，難謂
    原審存有裁量權濫用之虞，無從認為原審判決有何不當或違
    法之處，故本件被告上訴主張量刑過重云云，並無理由，應
    予駁回。
據上論斷，應依刑事訴訟法第455條之1第1項、第3項、第364條
、第368條，判決如主文。
本案經檢察官 董詠勝 聲請簡易判決處刑，檢察官 蔡明達 到庭
執行職務。
中　　華　　民　　國　　111 　年　　9 　　月　　23　　日
　　　　　　　　刑事第十六庭   審判長法　官 蔡直青
　　　　　　　　　                   法  官 高如宜
　　　　　　　　　                   法  官 鄭雅文
以上正本證明與原本無異。
不得上訴。
                                     書記官 鄭瓊琳
中　　華　　民　　國　　111 　年　　9 　　月　　23　　日
附錄法條全文
中華民國刑法第 135 條
①對於公務員依法執行職務時，施強暴脅迫者，處三年以下有期
  徒刑、拘役或三十萬元以下罰金。
②意圖使公務員執行一定之職務或妨害其依法執行一定之職務或
  使公務員辭職，而施強暴脅迫者，亦同。
③犯前二項之罪而有下列情形之一者，處六月以上五年以下有期
  徒刑：
  一、以駕駛動力交通工具犯之。
  二、意圖供行使之用而攜帶兇器或其他危險物品犯之。
④犯前三項之罪，因而致公務員於死者，處無期徒刑或七年以上
  有期徒刑；致重傷者，處三年以上十年以下有期徒刑。
修正前中華民國刑法第 140 條
①於公務員依法執行職務時，當場侮辱或對於其依法執行之職務
  公然侮辱者，處六月以下有期徒刑、拘役或三千元以下罰金。
②對於公署公然侮辱者，亦同。